# 三年期发债（银行间票据）的审计重点是什么？

提问人：gasjw 时间：2011-08-02 09:36:15
最近接了一个客户的三年期发债审计，其实我也是云里雾里的，只是按着经理的安排来做。感觉不到重点在哪？只是出具了三年期的审计报告 ，和一般审计有什么区别吗？ 如果企业想申请发行三年期票据的话，有哪些是硬 性指标吗？

回答人：chenyiwei
目前的自律规则和指引对中期票据发行条件无专门规定，仅有“应遵守国家相关法律法规，短期融资券／中期票据待偿还余额不得超过企业净资产的40%”的规定，并要求所募集的资金应用于企业生产经营活动。 主要法规依据： 银行间债券市场非金融企业债务融资工具管理办法（中国人民银行令[2008]1号） 中国银行间市场交易商协会公告[2008]2号发布的下列规则和指引：  银行间债券市场非金融企业短期融资券业务指引  银行间债券市场非金融企业中期票据业务指引  银行间债券市场非金融企业债务融资工具发行注册规则  银行间债券市场非金融企业债务融资工具尽职调查指引  银行间债券市场非金融企业债务融资工具募集说明书指引  银行间债券市场非金融企业债务融资工具信息披露规则  银行间债券市场非金融企业债务融资工具中介服务规则